【裁判字號】    98,上易,2623
【裁判日期】    990211
【裁判案由】    傷害
【裁判全文】
臺灣高等法院刑事判決                98年度上易字第2623號
上  訴  人
即  被  告  甲○○
上  訴  人
即  被  告  乙○○
上二人共同
選任辯護人  潘麗茹律師
上列上訴人因傷害案件，不服臺灣桃園地方法院97年度訴字第85
9號，中華民國98年9月7日第一審判決（起訴案號：臺灣桃園地
方法院檢察署96年度偵字第18630號），提起上訴，本院判決如
下：
    主  文
上訴駁回。
    事  實
一、乙○○前因公共危險等案件，經台灣桃園地方法院於民國（
    下同）94年4月9日以94年度交訴字第9號判決判處有期徒刑1
    年確定，於94年5月31日入監服刑，並於95年5月14日縮短刑
    期執行完畢。詎乙○○仍不知悔改，與其父甲○○於96年3
    月27日晚間10時30分許，在桃園縣龍潭鄉○○路561號「意
    難忘KTV」店內，與數名真實姓名年籍不詳之滿18歲以上男
    子（含薛武憲，因其行為時為18歲以上未滿20歲，且無證據
    證明其他男子係未滿18歲之人，以下均簡稱數名男子）等人
    同桌飲酒。辛○○見該店老闆娘程麗鳳在廚房忙於炒菜，便
    主動幫忙端菜與甲○○、乙○○等人。適甲○○與友人曾華
    春正洽談生意之事，見辛○○欲將菜盤放置桌上，即向辛○○稱：沒有看到我們在講話，把菜端到隔壁桌去等語。辛○○聽聞後遂將盤子、筷子摔至桌上，引發甲○○不滿，同桌
    之數名男子亦紛紛站起來為甲○○出氣，其中己○○（綽號
    「阿德」）起身舉起四方形沙發椅子正準備砸向辛○○時，
    旋為程麗鳳之胞妹程麗玫所阻止。斯時，甲○○、乙○○與
    上開同桌嗣且追出店外至少7名以上之男子（含薛武憲，惟
    其傷害部分未據檢察官起訴）共同基於傷害之犯意聯絡，由
    甲○○以台語大聲吆喝「給他死」等語，辛○○見狀隨即跑
    向店外準備開車逃走，乙○○遂帶頭與同桌之數名男子追打
    辛○○。乙○○追至店門口外為程麗玫及時阻止致未下手，
    其餘同桌之數名男子仍繼續追趕辛○○至店門外100公尺處
    ，由其中一名男子騎乘機車先將辛○○撞倒，並騎乘該車來
    回衝撞辛○○多次，另有不詳人數之男子亦徒步追趕徒手毆
    打辛○○，致辛○○無力對抗而隨之側蹲甚至倒臥在地。此
    時，其中2名不詳男子抱著大石頭1塊朝辛○○丟擲，直至程
    麗玫上前阻止後，該等男子始停手。辛○○因此受有右側第
    6至第9肋骨折併右側氣血胸、頭部外傷併頭皮挫傷併左側耳
    膜破裂、右上臂、左手腕、右側膝部、左髖部挫傷、背部挫
    傷併第2、3腰椎橫突骨折，且須進行胸管置放手術。嗣警方
    據報至現場處理，始悉上情。
二、案經辛○○訴由桃園縣政府警察局龍潭分局報請臺灣桃園地
    方法院檢察署檢察官偵查起訴。
    理  由
壹、證據能力部分
一、證人庚○○於警詢之證據能力：
    按被告以外之人於審判外之言詞或書面陳述，除法律有規定
    者外，不得作為證據，刑事訴訟法第159 條第1 項固有明文
    。惟被告以外之人於審判外之陳述，經當事人於審判程序同
    意作為證據，法院審酌該言詞陳述或書面陳述作成時之情況
    ，認為適當者，得為證據，則為刑事訴訟法第159 條之5 第
    1項所明定。經查：庚○○於警詢時所為陳述，雖係被告以
    外之人於審判外之陳述，惟被告甲○○、乙○○及辯護人於
    原審及本院均未爭執其證據能力（見原審審訴卷第37頁、本
    院卷第29頁反面），審酌證人言詞陳述之情況，認為適當，
    應認有證據能力。
二、另本案認定事實所引用之卷證所有證據（文書證據等，如國
    軍桃園總醫院附設民眾診療服務處所出具之診斷證明書2份
    、國軍桃園總醫院97年11月30日醫桃企管字第0970003307號
    函所附病患辛○○之病情內容回覆表1份等），檢察官、被
    告甲○○、乙○○及辯護人並未主張排除前開書證之證據能
    力，且迄於本院言詞辯論終結前均未表示異議，本院審酌前
    開書證並無證據證明係公務員違背法定程序所取得，亦無刑
    事訴訟法第159 條之4 之顯有不可信之情況與不得作為證據
    之情形，本案認定事實所引用之卷證所有證據，亦均認為有
    證據能力。
三、至於卷附現場照片4張，則係員警係以機械方式拍攝案發現
    場之紀錄，以藉照片本身之存在顯示案發當時之現場情狀，
    非屬供述證據；另扣案之大石頭1顆、木片3支均與本案事實
    有自然之關聯，且其等無違反法定程序取得之情形，依刑事
    訴訟法第158條之4反面規定，均有證據能力。
貳、認定犯罪事實所憑之證據及理由：
一、訊據上訴人即被告甲○○、乙○○固不否認於上揭時、地，
    至上開「意難忘KTV」店內，與數名真實姓名年籍不詳之男
    子同桌飲酒，告訴人辛○○於端菜時，因態度不佳，而遭致
    同桌數名男子毆打之事實，惟均矢口否認有何傷害犯行，被
    告甲○○於原審及本院辯稱：我根本沒有犯罪，我一句話都
    沒有說，我就坐在那邊發呆，為什麼會犯罪，他們的事情跟
    我有什麼關係，我就坐在那邊跟曾華春談水電生意；我從頭
    到尾不知道什麼狀況云云；被告乙○○於原審及本院辯稱：
    我沒有做，且我還幫辛○○去攔阿德，我也不希望打起來；
    那些人跟我們一點關係都沒有云云。被告二人辯護人為被告
    辯稱：被告乙○○係陪同被告甲○○至「意難忘KTV」與曾
    華春談水電生意，並非與該等數名毆打辛○○之男子一同前
    往，被告二人跟實際上打辛○○的那些人根本不認識；被告
    乙○○見己○○拿沙發椅子要往辛○○丟，尚且上前攔阻；
    嗣後有不明男子與辛○○爭執並追打辛○○至店外，被告乙○○認為事不關己，並未追出，被告甲○○亦無出言「給他
    死」之情事；辛○○被毆打時，被告二人還是在原座位，並
    無犯意聯絡及行為分擔云云。經查：
(一)、告訴人辛○○於96年3月27日確有在上開「意難忘KTV」店內
    ，遭數名成年男子毆打致受有右側第6至第9肋骨折併右側氣
    血胸、頭部外傷併頭皮挫傷併左側耳膜破裂、右上臂、左手
    腕、右側膝部、左髖部挫傷、背部挫傷併第2、3腰椎橫突骨
    折等傷害，業經告訴人辛○○提出國軍桃園總醫院附設民眾
    診療服務處所出具之診斷證明書2份為證，且為被告甲○○
    、乙○○所不爭執（見96偵字第18630號卷第48、49頁），
    而證人程麗鳳、程麗玫、A1於原審審理時亦均證稱：有一堆
    人追著辛○○往前跑，或稱有十幾個人追辛○○等語（見原
    審訴字第859號卷第50、123、224頁），是上開事實應屬真
    實。
(二)、證人即告訴人辛○○於原審審理時證稱：當初是我去朋友那
    裡，就是意難忘卡拉OK，剛好來了一群將近20人左右，我就
    留下來幫忙，甲○○、乙○○等人坐在長方形兩個併桌之桌
    子那裡喝酒，然後有人說要吃蔥蛋，我就去廚房叫菜，然後
    老闆娘（即程麗鳳）過來幫忙，因為我不太會弄東西，老闆
    娘弄好之後，我把菜端出去，我從甲○○跟甲○○的一位朋
    友（即曾華春）中間走過去，我把菜放在桌上之後，甲○○
    就跟我說「沒有看到我們在講話」，我聽到之後，因為我手
    上還有筷子，我就把筷子丟在桌上。我的印象中，在場乙○○與同桌之十幾名年輕人馬上跟著站起來圍著我跟程麗玫兩
    個人，我看到這種情形，我會害怕，我就往櫃臺撤，然後十
    幾個人整群就過來，還有人（即己○○）拿椅子要過來，程
    麗玫擋著，我就聽到甲○○說「給他死」，我就往外衝，乙○○有跟著衝到外面，我看到這些人出來後，我本來要開車
    ，但是我來不及拿鑰匙開車，所以就趕快跑。我跑了1百多
    公尺左右，因為現場很混亂，我被摩托車撞倒之後，我就被
    拉到1個圍牆的旁邊，那裡有1個白鐵的鐵門，我被拉去那裡
    ，又被摩托車衝撞，然後就整群人打我，有兩個人抱著1顆
    石頭直接往我身上砸，我印象中我幾乎是側蹲著，到最後窩
    在地上，幾乎就不能動了，之後救護車就把我送到醫院去等
    語（見原審訴字第859號卷第30至45頁）。核與證人即在場
    之人程麗玫於原審審理時證稱：我姐姐在廚房裡面煎蛋，我
    進去幫忙，我朋友辛○○就端蛋丟在甲○○跟甲○○的朋友
    中間，甲○○就不高興，他說「你沒有看到我們在說話嗎？
    」。我看到綽號「阿德」之男子，雙手拿起椅子欲朝辛○○
    丟，我就擋在前面，後來「阿德」因被我阻止，就把椅子放
    下來。這個時後，甲○○就說「給他死」。我朋友（即辛○○）準備要開車逃跑，但是已經來不及。然後小江帶頭要打
    他，就一群人衝出來追過去，我把乙○○攔下，可是小弟已
    經騎機車追過去了；我跑去那裡時，他們還在打辛○○，他
    們有用機車衝撞他，也還有用石頭打他等語（見原審訴字第
    859號卷第50至59頁），就證人辛○○因端菜引發被告甲○○不滿，被告乙○○因其父即被告甲○○1句「給他死」後
    ，即帶頭與同桌數名男子毆打告訴人辛○○，惟被告乙○○
    因證人程麗玫及時阻止而未動手之經過等節，均大致相符。
(三)、被告甲○○、乙○○雖以前詞置辯，另證人曾華春於原審審
    理時亦證稱：我跟甲○○在談生意時，我們這桌沒有叫菜，
    然後那個人來（指辛○○）的時候，就打岔我和甲○○的對
    話，甲○○就說這不是我們的菜，我們沒有叫菜，因為那個
    人一直要端菜、端盤子過來，就擠在我們中間，然後甲○○
    就對那個人說不要端過來，那個人就不太高興，不知道是菜
    還是筷子是用丟的，就丟在桌上。甲○○當場沒有說什麼話
    。因為同一桌的6、7個年輕人，其中有1個叫「阿德」，看
    到那個人這種態度不滿，好像是有拿沙發的椅子要丟那個人
    ，沒有丟出去，被乙○○攔下來。那些年輕人好像有跟那個
    人有口角，那個人就到櫃臺那邊去，年輕人也跟著過去，我
    跟甲○○還是繼續談生意云云（原審訴字第859號卷第78、
    79 頁）；證人己○○於原審審理時證稱：辛○○拿盤子丟
    在我們的桌上，當時甲○○並沒有說什麼，我因為覺得辛○○態度很差，才拿椅子準備要嚇辛○○，被乙○○所阻止云
    云（見原審訴字第859號卷第132、141、144頁），於本院到
    庭證稱被告乙○○將伊攔下來等語（見本院卷第50頁反面）
    ，然衡之常情，一般人見他人在其面前遭同桌之人毆打，豈
    會視而不見、不聞不問，仍盡情把酒言歡談論生意，是依證
    人曾華春、己○○所述，被告甲○○遇此情並沒有說什麼而
    仍坐在原位與證人曾華春繼續談生意乙情，已值存疑。另證
    人薛武憲於原審審理時雖亦證稱：己○○本來有拿椅子要砸
    人，是乙○○攔下己○○云云（見原審訴字第859號卷第239
    頁）。惟查，阻止證人己○○拿沙發椅子丟證人辛○○者乃
    證人程麗玫一節，業經證人辛○○、程麗玫於原審證述明確
    （見原審卷第35頁、第52頁），且證人A1於原審審理時亦證
    稱：我看到1個男人（指辛○○）被1群人圍在店的門口，有
    1個男生（指己○○）舉起沙發，要拿沙發砸被圍的那1個男
    的（指辛○○），後來其中有1個長頭髮的女生（指程麗玫
    ）就擋在這個被圍的這個男的前面，後來就有聽到有人喊說
    要致那個男的於死地，當事人覺得苗頭不對，就往外跑，然
    後就有1堆人追著這個男的往前跑，後面的過程我就不知道
    了等語（見原審訴字第859號卷第123頁）；證人即意難忘
    KTV店老闆娘程麗鳳於原審審理時亦證稱：辛○○站在後面
    ，我妹妹站前面，我出去的時候就看到阿德已經拿椅子要砸
    了，我妹妹就檔在辛○○的前面，我妹妹手還作張開的動作
    ，我有看到等語（見原審訴字第859號卷第227正、反面頁）
    ，核與證人曾華春、己○○、薛武憲證述內容迥異。證人薛
    武憲於原審審理時經質問：「（問：你方才稱當己○○拿起
    椅子作勢要砸人的時候，有1個有刺青的人上前攔阻己○○
    ，如何攔？）就是過去擋住己○○，他擋的時候我才看到他
    手有刺青。（問：乙○○在原審審理時稱他只有做1個動作
    ，就是叫阿德把椅子放下，對他的證詞有何意見？）時間已
    經很久，我忘記了，我有看到他手有舉起來。（問：證人趙
    芷瑩，也就是事發當時乙○○的女朋友，在事發當天她也在
    場，她有看到己○○拿起椅子作勢要砸，但是她在原審審理
    時作證稱，她沒有看到有人要去攔著丟椅子的那個人，對她
    的證詞有何解釋？）（沈默一下）時間已久，有些事情很模
    糊。」云云（見原審訴字第859號卷第243及其反面頁），果
    若證人薛武憲親見被告乙○○及時阻止證人己○○拿椅子砸
    告訴人辛○○之舉措，何以經原審再三訊問後，未堅持其於
    當時所見之情狀，旋改稱時間已久，記憶模糊云云，其所證
    是否屬實，頗值商榷。甚者，被告甲○○於偵訊時陳稱：「
    （問：當時有無1位女生去阻止阿德？）有，但他（應為她
    之誤繕）我不認識。」等語（見偵卷第84頁），尤見證人曾
    華春、己○○、薛武憲上揭證述，顯係附和被告2人之虛詞
    ，難以遽信。至證人丁○○、戊○○於本院雖證稱：看到甲○○兒子跑過去把椅子搶下來云云，核與證人辛○○、程麗
    玫所證不符，併同上開說明，應認均係迴護被告之詞。又查
    ，證人薛武憲於警詢時陳稱：辛○○走出去後，我還在喝酒
    ，後來小程（即庚○○）叫我出去打辛○○云云（見原審訴
    字第859號卷第169頁），復於原審審理時證稱：有1位叫做
    小程的打給己○○，己○○說那邊有人欠地下錢莊錢，叫我
    們過去關心一下，我到意難忘KTV後，找了兩個朋友阿偉和
    阿彭一起過來。庚○○有告訴我說是這家店的老闆娘欠地下
    錢莊錢，要我們來關心一下老闆娘跟地下錢莊的問題，且說
    這裡的老闆娘被帶走，然後叫我們坐在這邊等消息。「（你
    說等阿偉、阿彭到意難忘KTV之後，庚○○叫你們去打1個人
    ，是打誰？）就是被打的那個人，我們一過去的時候，庚○○就跟我們3個人說等一下就是處理這個人。」云云（見原
    審訴字第859號卷第233至234反面、241及其反面頁），就證
    人庚○○何時指示其毆打辛○○之時點，前後證述不一，已
    有疑問，既然證人庚○○找證人薛武憲等人到意難忘KTV店
    之目的係為幫忙該店老闆娘即證人程麗鳳（即庚○○之堂姐
    ）與地下錢莊之人處理債務糾紛，適證人程麗鳳又遭地下錢
    莊之人帶走，於斯時，證人庚○○理應只關心證人程麗鳳之
    動向，怎會突指示證人薛武憲毆打與處理地下錢莊債務毫無
    相干之人即證人辛○○，毋寧怪哉。抑有進者，被告乙○○
    於警詢時供稱：打辛○○之人不是庚○○所指使，辛○○被
    打時庚○○不在場，庚○○喝醉先走等語（見偵卷第15頁）
    ，核與證人庚○○於警詢時稱：我離開時差不多晚上9點多
    ，辛○○被打時我不在場等語相符（見偵卷第39、40頁），
    是以，果本案係因證人庚○○指示而致，並非被告乙○○所
    為，被告乙○○於接受員警詢問時為其父及自己洗刷冤屈猶
    恐未及，焉須刻意為證人庚○○隱瞞真相，寧願自己及其父
    承受不白之冤，而告知員警一不存在並非真相之事實，由是
    益徵證人薛武憲上開所證係為迴護被告乙○○。
(四)、按共同實施犯罪行為之人，在合同意思範圍以內，各自分擔
    犯罪行為之一部，相互利用他人之行為，以達其犯罪之目的
    者，即為共同正犯；又共同正犯之意思聯絡，不限於事前有
    所協議，其於行為當時，基於相互之認識，以共同犯罪之意
    思參與者，亦無礙於共同正犯之成立，且其意思聯絡表示之
    方法，並不以明示通謀為必要，即相互間有默示之合致，自
    無不可（最高法院73年台上字第1886號判例、88年台上字第
    718號、90年度台上字第3911號判決可資參照）。查本案乃
    肇因於被告甲○○對告訴人辛○○舉止態度不佳而心生不滿
    ，被告乙○○見狀率同同桌飲酒之數名滿18歲以上男子趨前
    包圍證人辛○○、程麗玫，被告甲○○則在一旁大聲以台語
    吆喝「給他死」等語，嗣證人程麗玫於店外門口處將被告乙○○攔下，而由其他數名男子於店外追趕告訴人辛○○將之
    毆傷等情，如前所述，則依情節觀之，縱本案實際動手之人
    係含證人薛武憲在內之數名男子，然既係因被告甲○○在旁
    見聞並吆喝「給他死」等語，且由被告乙○○帶同所致，可
    證被告2 人確有共同犯罪之意思，並相互利用他人之行為，
    以達傷害告訴人辛○○之目的，灼然至明。執此，被告甲○○、乙○○就本案確有犯意聯絡、行為分擔，要堪屬實。
(五)、本件檢察官原起訴被告二人涉殺人未遂罪嫌，辯護人主張下
    手之人應僅有傷害之犯意，而非起訴書所稱有殺人之犯意等
    語，是應審究下手毆傷告訴人辛○○之人係基於傷害抑或殺
    人之犯意乙端。
 1、按殺人與傷害之區別，以有無殺意為斷，審理事實之法院，
    應就案內一切證據，詳查審認，視其犯罪之動機、殺傷之次
    數、所殺傷部位、傷勢程度、犯後態度等綜合判斷，俾為認
    定（最高法院85年度台上字第5611號判決意旨參照）；又殺
    人與傷害之區別，應以有無殺意為斷，即行為人於下手時有
    無決意取被害人生命為準，至於被害人受傷處是否致命部位
    ，及傷痕多寡、輕重為何等，亦僅得供審判者心證之參考，
    究不能據為絕對之標準（最高法院19年上字第718號判例意
    旨、93年度台上字第618號判決意旨、90年度台上字第1897
    號判決意旨參照）。因此，行為人於行為當時，主觀上是否
    有殺人之故意，除應斟酌其使用之兇器種類、攻擊之部位、
    行為時之態度、表示外，尚應深入觀察行為人與被害人之關
    係、衝突之起因、行為當時所受之剌激、下手力量之輕重，
    被害人受傷之情形及行為事後之態度等各項因素綜合予以研
    析。是所應審究者，乃被告等人為上開行為時之主觀犯意為
    何，並有藉其行為時之客觀情況予以探究之必要。
 2、被告甲○○、乙○○與告訴人辛○○素昧平生，並無恩怨或
    仇隙，此據證人即告訴人辛○○於原審審理時（原審訴字卷
    第37頁），及被告甲○○於警詢時（見偵卷第7頁），均陳
    明在卷，互核相符，且本案係肇因於告訴人辛○○將盤子、
    筷子摔至桌上而引發爭執，並非深仇大恨，是數名成年男子
    跟隨被告乙○○（嗣被證人程麗玫所阻止而未趨前追打，業
    已認定如前）追打告訴人辛○○應屬臨時起意傷害，當無殺
    害告訴人之動機。且觀之告訴人辛○○之診斷證明書、扣案
    證物照片等（見偵卷第48、49至73、74頁，原審卷第55至
    143頁），可知告訴人之傷勢為右側第6至第9肋骨折併右側
    氣血胸、頭部外傷併頭皮挫傷併左側耳膜破裂、右上臂、左
    手腕、右側膝部、左髖部挫傷、背部挫傷併第2、3腰椎橫突
    骨折，即告訴人之傷勢多集中在四肢處，核與一般出於殺人
    之故意而專朝人體之頭、頸、心肺等要害處重擊之情形不同
    。至於告訴人頭部、右側肋骨、肺部處雖受有傷害，但頭部
    處僅是為挫傷，而關於「右側第6至第9肋骨折併右側氣血胸
    」之傷害，國軍桃園總醫院雖函覆如為治療可能有低血容性
    休克或張力性氣血胸等致命危險等語（見原審訴字第859號
    卷第107頁），然該扣案之石頭外觀頗為巨大，倘若動手毆
    打者係出於殺人之故意而為，當圍住告訴人辛○○人數不少
    （依告訴人辛○○所述至少7名以上），告訴人辛○○自始
    即處於挨打無反抗能力之狀態，則只要該石頭反覆用力往告
    訴人辛○○身上或頭部猛砸，告訴人辛○○當立時氣絕斃命
    ，殊無僅受如此傷害之可能。再告訴人辛○○自96年3月28
    日送醫治療至同年月4日出院止，並於同年3月28日接受胸管
    置放手術，經治療生命跡象穩定出院，此亦有上開國軍桃園
    總醫院函覆在卷可按（見原審訴字卷第107頁），顯見被告
    乙○○夥眾將告訴人辛○○擊倒在地後，並無繼續為殺害其
    生命之行為，且告訴人辛○○於原審審理時證稱：「（問：
    是直接丟下去，還是拿在手上，然後拿著打下去？）我看那
    個石頭蠻大的，應該是搬然後丟過來。他們有兩個人抱著石
    頭，然後就丟過來。」等語（見原審訴字第859號卷第45頁
    ），可認抱起該石頭之2人應只有朝告訴人辛○○身上丟1次
    。是從告訴人受傷之傷勢、部位、就醫之生命徵象（無病危
    通知）及案發時之一切情狀，復無積極證據認被告等有殺人
    之犯意，此外，告訴人辛○○之傷勢亦無任何重大不治或難
    治之後遺症。又被告甲○○雖在旁以台語喊「給他死」等語
    ，然一般打架、鬥毆時為助長己方聲勢，多會以此吆喝聚眾
    ，衡情並非具有殺死告訴人辛○○之真意，應認被告等僅具
    普通傷害之犯意。至證人程麗玫於原審審理時證稱：拿石頭
    的人只有1人，拿著打下去然後再拿上來打下來云云（見原
    審訴字第859號卷卷第59反面、60頁），核與告訴人辛○○
    所述不符，然告訴人辛○○係親身遭遇此傷害之人，對於傷
    害之經過應較為清晰，且依該石頭之外型、體積，僅憑1人
    之力量實難扛起，矧依告訴人辛○○之傷勢，亦難認有如證
    人程麗玫所述反覆為之之情，因之，自應以告訴人辛○○前
    開所述，較為可信，附此敘明。
(六)、本件被告辯護人於本院雖另聲請傳喚證人己○○、丙○○、
    戊○○、丁○○，以證明被告二人與毆打辛○○之數名男子
    間，並無傷害犯意聯絡或行為分擔云云，惟查，經辯護人詢
    問：「你當天有無聽到店內有人用台語喊呼伊死這樣的話？
    」，證人己○○證稱：沒有，當時音樂太大聲等語（見本院
    卷第51頁）；證人丁○○證稱：沒有聽到，因我在唱歌聲音
    很大，所以我沒有聽到等語（見本院卷第55頁）；證人戊○○證稱；沒有，同時亦證稱：裡面很吵等語（見本院卷第58
    、59頁）；是從證人上開證述，渠等沒有聽到店內有人用台
    語喊呼伊死這樣的話，是因為現場聲音太吵；而證人丙○○
    證稱：伊過去時外面一堆人，門口有水電老闆江先生（即甲○○）；伊是當天到店內才知道發生爭執等語，是證人所證
    ，均無從為有利於被告二人之認定。
(七)、綜上所析，被告甲○○、乙○○及與渠等同桌追出店外動手
    毆打之數名男子，基於傷害告訴人辛○○身體之犯意聯絡，
    由上開數名男子共同毆打告訴人辛○○，致其受有前述傷害
    ，本案事證明確，堪予認定。
二、核被告甲○○、乙○○所為，均係犯刑法第277條第1項之普
    通傷害罪。檢察官以被告2人均涉犯刑法第271條第2項、第1
    項殺人未遂罪嫌，尚有未洽，惟起訴之基本社會事實相同，
    爰變更起訴法條。被告甲○○、乙○○與追出去店外動毆傷
    告訴人辛○○之數名男子（含薛武憲）間，就上開傷害犯行
    有犯意聯絡與行為分擔，皆為共同正犯。又被告乙○○有事
    實欄一所載之犯罪科刑之執行紀錄，有本院被告全國前案紀
    錄表1份（見原審訴字卷第5至9頁）在卷可稽，其受有期徒
    刑執行完畢後，5年內故意再犯有期徒刑以上之本罪，為累
    犯，應依刑法第47條第1項之規定，加重其刑。
三、原審適用刑法第277條第1項、第28條、第47條第1項等規定
    ，變更檢察官起訴法條，並審酌被告甲○○、乙○○僅因告
    訴人辛○○舉止不佳，竟率眾修理告訴人辛○○，動輒訴諸
    暴力，及渠等糾眾形成之群眾效應，對社會治安危害至鉅，
    致告訴人辛○○住院8日，應嚴予非難，復被告2人犯後均否
    認犯行，迄未能與告訴人辛○○達成和解之態度，兼衡被告
    2 人之品行、生活狀況、智識程度等一切情狀，分別量處甲○○有期徒刑9月；乙○○有期徒刑10月。復以中華民國九
    十六年罪犯減刑條例於96年7月4日公布，並於同年月16日施
    行，查被告2人犯罪時間在96年4月24日以前，且其等所犯係
    刑法第277條第1項之傷害罪，並非同條例第3條第1項第15款
    所示之罪，核無該條例所定不得減刑之情事，依該條例第2
    條第1項第3款規定，減其宣告刑二分之一，並依同條例第9
    條規定，兼衡被告2人之職業均為「水電工」，有警詢筆錄
    所載為憑（見偵卷第6、12頁）。再者，自由刑除剝奪受刑
    人之人身自由外，尤因自由受束之故，附帶使之喪失日常原
    可獲取收入之效，是以倘准易科罰金，折算標準自須考量其
    等職業、身分所應有之資力及犯罪情節等予以酌定，方能使
    加諸其財產之不利益所生之懲罰效果得等同於執行時兼具自
    由、財產雙損性質之自由刑等情狀，諭知均以新臺幣2000元
    折算1日之易科罰金折算標準。並以扣案之大石頭1顆、木片
    3 枝，雖係數名追出店外之男子用以毆傷告訴人辛○○所用
    之物，惟無證據顯示該等為被告甲○○、乙○○或上開成年
    男子所有之物，爰不予為沒收之宣告。認事用法，核無違誤
    ，量刑亦屬妥適，被告二人上訴否認犯行，為不可採，應予
    駁回。
據上論斷，應依刑事訴訟法第368條，判決如主文。
本案經檢察官林炳雄到庭執行職務。
中    華    民    國    99    年    2     月    11    日
                  刑事第六庭審判長法  官  林明俊
                                  法  官  何信慶
                                  法  官  吳淑惠
以上正本證明與原本無異。
被告不得上訴。
檢察官如不服本判決，應於收受送達後10日內向本院提出上訴書
狀，其未敘述上訴之理由者並得於提起上訴後10日內向本院補提
理由書（均須按他造當事人之人數附繕本）「切勿逕送上級法院
」。
                                  書記官  陳雅加
中    華    民    國    99    年    2     月    22    日
附錄本案論罪科刑法條全文：
中華民國刑法第277條
（普通傷害罪）
傷害人之身體或健康者，處3 年以下有期徒刑、拘役或1 千元以
下罰金。


司法院資訊處製作；財團法人民間司法改革基金會備份。
